【裁判字號】    99,聲,2905
【裁判日期】    991206
【裁判案由】    聲請易科罰金
【裁判全文】
臺灣臺北地方法院刑事裁定              99年度聲字第2905號
聲  請  人
即  受刑人  李鴻鑫
上列異議人即受刑人因犯竊盜案件（本院99年度聲字第2068號）
，對於臺灣桃園地方法院檢察署檢察官之執行指揮命令（99年度
執助字第2580號）聲明異議，本院裁定如下：
    主  文
異議駁回。
    理  由
一、本件異議意旨略以：異議人即受刑人李鴻鑫因犯竊盜案件，
    經臺灣高雄地方法院98年度審簡字第3942號判決、本院98年
    度易字第3419號判決確定後，嗣經本院以99年度聲字第2068
    號裁定應執行有期徒刑2年4月，如易科罰金，以新臺幣（下
    同）1千元折算1日，惟經受刑人向檢察官聲請易科罰金，卻
    遭駁回，受刑人目前育有1子年方3歲，家中尚有54歲之母親
    ，復有車貸、房貸，實需受刑人工作以維家庭支出，若入監
    服刑，家中經濟將無法維持，爰請求撤銷檢察官之執行命令
    ，准予易科罰金等語。
二、按受刑人或其法定代理人或配偶以檢察官執行之指揮為不當
    者，得向諭知該裁判之法院聲明異議，刑事訴訟法第484條
    定有明文。次按刑法第41條第1項規定，犯最重本刑為5年以
    下有期徒刑以下之刑之罪，而受6個月以下有期徒刑或拘役
    之宣告者，得易科罰金。但確因不執行所宣告之刑，難收矯
    正之效，或難以維持法秩序者，不在此限。是以有期徒刑或
    拘役得易科罰金之案件，法院所諭知者，僅係如易科罰金之
    折算標準而已，至於是否准予易科罰金，則賦予執行檢察官
    視個案具體情形，依前開法律規定得予裁量之權能，亦即執
    行檢察官得考量受刑人如不接受有期徒刑或拘役之執行，是
    否難收矯正之效，或難以維持法秩序，以作為其裁量是否准
    予易科罰金之憑據。
三、經查：
(一)受刑人分別於98年4月15日11時50分許、同日12時許，犯竊
    盜罪，而經臺灣高雄地方法院以98年度審簡字第3942號判決
    各判處有期徒刑3月確定，另分別於97年12月5日、98年1月
    間某日、98年3月19日13時許、98年3月20日12時42分許、98
    年4月6日13時5分許、98年4月7日12時40分許、98年4月8日
    12時許、98年4月初某日中午某時，犯竊盜罪共8次，經本院
    以98年度易字第3419號判決各判處有期徒刑4月、5月、4月
    、3月、3月、3月、4月、4月確定，嗣經本院以99年度聲字
    第2068號裁定應執行有期徒刑2年4月，如易科罰金，以1千
    元折算1日；經臺灣臺北地方法院檢察署請求臺灣桃園地方
    法院檢察署（下稱桃園地檢署）代為執行上開罪刑，桃園地
    檢署以99年度執助字第2580號分案執行後，受刑人向桃園地
    檢署執行檢察官聲請易科罰金，執行檢察官認受刑人自97年
    12月間至98年4月間，犯竊盜罪8次、偽造文書罪2次，如易
    科罰金，難收矯正之效，亦難維持法秩序，爰不同意受刑人
    易科罰金之聲請，而於99年11月18日發監執行等情，有上開
    判決、裁定、臺灣高等法院被告前案紀錄表等件附卷可證，
    並經本院調取桃園地檢署99年度執助字第2580號卷宗核閱無
    訛，堪信為真實。
(二)依前開臺灣高雄地方法院98年度審簡字第3942號判決、本院
    98年度易字第3419號、99年度聲字第2068號裁定，受刑人自
    97年12月5日至98年4月15日止，共犯10次竊盜罪，顯見受刑
    人全然不尊重他人財產權，竊取他人財物非偶一為之，已成
    慣性；又受刑人於犯前開10次竊盜犯行前，曾(一)因於93年12
    月29日12時30分許犯竊盜罪，經本院以94年度簡字第255號
    判決判處有期徒刑2月，如易科罰金，以銀元3百元折算1日
    確定；(二)另因於93年3月2日犯竊盜罪，於93年4月6日犯竊盜
    罪、於93年4月27日犯行使偽造文書罪，而經本院以94年度
    易字第1083號判決認上開罪行有連續犯、牽連犯關係，而從
    一重論以行使偽造私文書罪判處有期徒刑4月，如易科罰金
    ，以銀元3百元折算1日確定；上開(一)(二)所示罪刑，復經本院
    以95年度聲字第396號裁定應執行有期徒刑6月，如易科罰金
    ，以銀元3百元折算1日確定，嗣於95年6月2日易科罰金執行
    完畢，此有本院94年度易字第1083號判決、94年度簡字第25
    5號判決、臺灣高等法院被告前案紀錄表等件附卷可稽。可
    見受刑人於為本案10次竊盜犯行之前，已有多次犯罪且以易
    科罰金之方式執行有期徒刑之紀錄，惟受刑人仍再陸續犯下
    本案10次竊盜犯行，堪認受刑人顯未知悔悟，倘若執行檢察
    官仍准予易科罰金，非但難收矯正之效，亦難以維持法秩序
    ，至為灼然。至於受刑人家中成員及經濟情形，尚非考量是
    否准予易科罰金之重點，併此敘明。從而，本院認檢察官所
    為執行之指揮並無不當，受刑人之聲明異議，顯無理由，應
    予駁回。
四、綜上所述，受刑人有前述倘不執行所宣告之刑，則難收矯正
    之效及難以維持法秩序之情形，自難認桃園地檢署檢察官之
    執行指揮有何違法或不當，受刑人以檢察官執行指揮不當聲
    明異議，為無理由，應予駁回。
五、據上論斷，應依刑事訴訟法第486條規定，裁定如主文。
中    華    民    國    99    年    12    月    6     日
                    刑庭第九庭  法  官  劉素如
上正本證明與原本無異。
如不服本裁定，應於裁定送達後5 日內向本院提出抗告狀。
                                書記官  陳育君
中    華    民    國    99    年    12    月    6     日

司法院資訊處製作；財團法人民間司法改革基金會備份。
